臺灣臺北地方法院民事判決　　　　　　100年度重訴字第419號
原　　　告　林聰希
法定代理人　林盛雄
　　　　　　林王美玉
訴訟代理人　吳建昌律師
被　　　告　陳震丞
　　　　　　大有巴士股份有限公司
法定代理人　薛金長
上　一　人
訴訟代理人　李黃明得
上二人共同
訴訟代理人　徐正安律師
上二人共同
複　代理人　王綏愉
上列當事人間請求損害賠償事件，本院於中華民國100年7月27日
言詞辯論終結，判決如下：
    主  文
原告之訴及假執行之聲請均駁回。
訴訟費用由原告負擔。
    事實及理由
一、原告主張：
  (一)被告陳震丞於民國98年3月25日下午2時許，駕駛車牌號碼64
    0 －FL號營業用大客車（下稱系爭大客車），沿新北市○○
    區○○路（下稱民族路）往新北市中和區方向行駛，行經新
    北市○○區○○路與新民街（下稱新民街）路口時，本應注
    意車前狀況，並隨時採取必要之安全措施，以免危險事故發
    生，而依當時情形，又無不能注意之情事，竟違反道路交通
    安全規則第94條第3 項及第98條第1項第5款之規定，未注意
    車前狀況而採取急緊防止措施，亦未依標誌線之指示而跨越
    行駛於兩車道上，因而撞擊沿新民街往民族路加油站入口，
    由原告所騎乘之車牌號碼AUS－579號普通重型機車（下稱系
    爭機車），致原告倒地（下稱系爭事故），因而受有外傷性
    腦出血、四肢癱瘓、意識不清等傷害（下稱系爭傷害），原
    告並因系爭傷害經臺灣基隆地方法院（下稱基院）於98年10
    月20日以98年度禁字第60號禁治產事件宣告原告為禁治產人
    。茲就原告因系爭傷害所增加之費用及所受之損害分述如下
    ：
  1.醫療費用部分：
    原告因系爭傷害自98年8月26日起至100年3 月10日止，共於
    財團法人徐元智先生醫藥基金會附設亞東紀念醫院（下稱亞
    東紀醫院）、行政院衛生署基隆醫院（下稱基隆醫院）、長
    庚醫療財團法人基隆長庚紀念醫院（下稱基隆長庚醫院）、
    長庚醫療財團法人桃園長庚紀念醫院（下稱桃園長庚醫院）
    支出醫療費用新臺幣（下同）47萬4729元。
  2.看護費用部分：
    原告因系爭傷害需經專人看護，自98年4 月16日起至98年11
    月24日止，業已支出看護費用96萬6526元，未來後續尚需自
    100年3月25日起算10年看護費用，每月看護費用為2 萬7000
    元，預估未來看護費用為324萬元【計算式：2萬7000元×12
    月×10年＝324萬元】，上述共計為420萬6526元【計算式：
    96萬6526元＋324萬元＝420萬6526元】。
  3.工作損失：
    原告因系爭傷害受有之工作損失為816 萬1200元【計算式：
    原告於系爭事故發生時每月薪資3 萬2385元×12月×10年＝
    816萬1020元，原告誤載為816萬1200元，暫以原告主張金額
    計算】。
  4.精神慰撫金：
    原告因系爭傷害而導致四肢癱瘓、意識不清，為此請求精神
    慰撫金200萬元。
  5.綜上，原告因系爭傷害而支出之費用或損害為1484萬元【計
    算式：47萬4729元＋420萬6526元＋816 萬1200元＋200萬元
    ＝1484萬2455元，原告誤載為1484萬元，暫以原告主張金額
    計算】，扣除保險公司所給付之保險費170 萬元，尚有1314
    萬元【計算式：1484萬元－170萬元＝1314萬元】之損害。
  (二)為此，爰依民法第184條第2項、第193條及第195條之規定，
    請求被告陳震丞賠償1314萬元；又被告陳震丞乃被告大有巴
    士股份有限公司（下稱大有巴士公司）所僱用之員工，系爭
    事故發生時被告陳震丞正在執行運送旅客之業務行為，原告
    自得依民法第188 條之規定，請求被告大有巴士公司與被告
    陳震丞負連帶賠償之責。並聲明：
  1.被告應連帶賠償原告1314萬元，並自起訴狀繕本送達翌日（
    即100年3月23日）起至清償日止，按週年利率百分之5 計算
    之利息。
  2.願供擔保請准宣告假執行。
二、被告則分別辯以：
  (一)被告陳震丞之部分：
    雖對原告主張之醫療費用、已發生之看護費用、扣除98 年3
    月25日後兩年之薪資損失等部分無意見；然系爭事故發生之
    路段在新民街往民族路方向，地上標線表示僅能右轉，無法
    跨越民族路去對向車道，原告卻騎乘系爭機車衝出路口，且
    時間只有1 秒，使被告陳震丞無法及時反應，方有系爭事故
    之發生，被告陳震丞就系爭事故之發生應無過失，縱認被告
    陳震丞有過失，原告就系爭事故自已違反道路交通規則而與
    有過失。並聲明：
  1.原告之訴及假執行之聲請均駁回。
  2.如受不利之判決，願供擔保請准宣告免為假執行。
  (二)被告大有巴士公司之部分：
    依臺灣省臺北縣區車輛型車輛行車事故鑑定委員會之鑑定意
    見與臺灣省車輛行車事故覆議鑑定委員會覆議之結果，系爭
    事故之發生均係因原告於騎乘系爭機車時，由車道上停等之
    公車車尾處駛出逕行橫越道路，未注意並禮讓車道上行駛中
    之系爭大客車先行所致，被告陳震丞無何肇事因素，是被告
    陳震丞就系爭事故之發生應無過失，此亦由臺灣板橋地方法
    院檢察署檢察官以98年度偵字第24928 號不起訴處分書，臺
    灣高等法院檢察署駁回原告法定代理人之再議聲請可徵。是
    以，系爭事故既係完全歸責於原告違反道路交通安全規則之
    未注意車前狀況所致，被告陳震丞即無過失侵害原告權利之
    情，被告陳震丞之駕駛行為與系爭事故之發生同無相當因果
    關係，則原告請求被告應就其因系爭傷害所受之損害負連帶
    清償責任，於法無據。並聲明：
  1.原告之訴及假執行之聲請均駁回。
  2.如受不利之判決，願供擔保請准宣告免為假執行。
三、兩造不爭執事項：
  (一)被告陳震丞於98年3月25日下午2時許，駕駛系爭大客車，沿
    民族路往新北市中和區方向行駛，途經民族路與新民街路口
    時，撞擊沿新民街往民族路加油站入口，由原告所騎乘之系
    爭機車，致原告倒地，因而受有系爭傷害（見本院100 年度
    司北調字第328卷第46頁至第56頁反面）。
  (二)原告因系爭傷害經基院於98年10月20日以98年度禁字第60號
    禁治產事件宣告原告為禁治產人，原告之監護人為其父母即
    訴外人林盛雄、林王美玉（見本院100年度司北調字第328卷
    第11頁至第12頁）。
  (三)基隆醫院98年8月6日基衛署字第240 號診斷證明書記載：病
    患（即原告）於98年7 月31日住院接受治療，目前仍住院中
    ，意識不清，無行為能力，日常生活活動皆需他人照顧（見
    本院卷第20頁）。
  (四)基隆長庚醫院99年3月1日診斷證明書記載：病患（即原告）
    目前四肢癱瘓，意識不清及無行為能力，於99年2 月18日入
    院接受藥物及復健治療，目前仍住院中，日常生活需專人監
    護（見本院卷第21頁）。
  (五)原告於92年1月1日起至系爭事故發生之日止，任職於新北市
    政府地政局擔任測量助理，自99年2月1日起每月薪資為3 萬
    2385元（見本院卷第22頁、本院100年度司北調字第328卷第
    40頁至第42頁）。
  (六)原告因系爭傷害業已支付亞東醫院醫療費用（含證明書費用
    ）17萬5112元（見本院100年度司北調字第328卷第13頁至第
    14頁）。
  (七)原告因系爭傷害業已支付基隆醫院醫療費用（含證明書費用
    ）1萬7978元（見本院100年度司北調字第328 卷第15頁至第
    18頁）。
  (八)原告因系爭傷害業已支付基隆長庚醫院及桃園長庚醫院醫療
    費用（含證明書費用）共計28萬2109元（見本院100 年度司
    北調字第328卷第19頁至第25頁）。
  (九)原告因系爭傷害自98年4 月16日起至98年11月24日止，業已
    支出看護費用46萬9500元（見本院100年度司北調字第328卷
    第26頁至第39頁）。
  (十)原告因系爭事故業已領取強制險保險金170萬元。
  (十一)被告陳震丞乃被告大有巴士公司所僱用之營業用大客車駕駛
    員，於系爭事故發生時被告陳震丞正在執行運送旅客之業務
    行為。
四、本件爭點：
  (一)原告依民法第184條第2項、第193條及第195條之規定，請求
    被告陳震丞賠償1314萬元，有無理由？
  1.被告陳震丞有何違反保護他人法律之行為？
  2.如認被告陳震丞構成民法第184條第2項之要件，原告是否因
    而受有損害？分別得請求之金額與項目為何？
  (1)醫療費用部分：
    原告請求被告陳震丞賠償醫療費用47萬4729元，有無理由？
    原告因系爭傷害實際支出之醫療費用為何？
  (2)看護費用部分：
  原告請求被告陳震丞賠償看護費用96萬6526元，有無理由？
  原告有無因系爭傷害受有他人看護之必要？如有，需他人全
    日看護或半日看護？看護期間為何？
  原告另請求被告給付自100年3月26日起算未來10年之看護費
    用共324萬元，有無理由？
  (3)不能工作之損失部分：
    原告是否因系爭傷害受有勞動力之減損？原告以每月薪資 3
    萬2384元，請求被告賠償共21年之薪資損害，有無理由？
  (4)精神慰撫金部分：
    原告請求被告賠償精神慰撫金200 萬元，有無理由？金額是
    否適當？
  (二)原告依民法第188 條之規定，請求被告大有巴士公司與被告
    陳震丞負連帶賠償責任，有無理由？
  (三)原告就系爭事故之發生是否有違反道路交通安全規則而與有
    過失？
五、得心證之理由：
  (一)被告陳震丞部分：
  1.按違反保護他人之法律，致生損害於他人者，負賠償責任，
    但能證明其行為無過失者，不在此限，民法第184條第2項定
    有明文。又道路交通安全規則既係依道路交通管理處罰條例
    第92條第1 項所訂定關於車輛分類、汽車牌照申領、異動、
    管理規定、汽車載重噸位、座位立位之核定、汽車檢驗項目
    、基準、檢驗週期規定、汽車駕駛人執照考驗、換發、證照
    效期與登記規定、車輛裝載、行駛規定、汽車設備變更規定
    、動力機械之範圍、駕駛資格與行駛規定、車輛行駛車道之
    劃分、行人通行、道路障礙及其他有關道路交通安全等事項
    之規則，而用以保護大眾用路之安全，當屬保護他人之法律
    ，是被告陳震丞如有違反道路交通安全規則之情事，因而致
    他人受有損害，除能證明其行為無過失，否則自應依民法第
    184條第2項之規定負損害賠償責任，合先敘明。
  2.查原告主張因被告陳震丞違反道路交通安全規則第94條第3
    項「汽車行駛時，駕駛人應注意車前狀況及兩車併行之間隔
    ，並隨時採取必要之安全措施」、第98條第1項第5款「汽車
    在同向二車道以上之道路（車道數計算，不含車種專用車道
    、機車優先道及慢車道），除應依標誌或標線之指示行駛外
    ，並應遵守下列規定：五除準備停車或臨時停車外，不得駛
    出路面邊線或跨越兩條車道行駛」之規定，方致系爭事故之
    發生，原告應得依民法第184條第2項之規定，請求被告陳震
    丞就原告所受之系爭傷害負賠償之責等情，為被告以前詞置
    辯。經查：
  (1)被告陳震丞有無違反道路交通安全規則第94條第3項規定之
    部分：
  按汽車行駛時，駕駛人應注意車前狀況及兩車併行之間隔，
    並隨時採取必要之安全措施，道路交通安全規則第94條第 3
    項定有明文，故原告與被告陳震丞既於系爭事故發生時分別
    騎乘系爭機車與駕駛系爭大客車，即屬駕駛人，均應依道路
    交通安全規則第94條第3 項之規定注意車前狀況，隨時採取
    必要安全之措施。
  查98年3月25日下午2時15分35秒，民族路往板橋方向，有一
    台公車於新民街口停等紅燈；同日下午2 時15分39秒，原告
    騎乘系爭機車出現在畫面上方（該車道停止線上）；同日下
    午2 時15分42秒，系爭機車從車道上停等之上開公車車尾處
    穿出，駛入對向車道後，原告頭往左偏並有煞車之動作，被
    告陳震丞所駕駛之系爭大客車此時由畫側左面出現（約於停
    等紅燈之前揭公車左後輪處）；同日下午2 時15分43秒，原
    告所騎乘之系爭機車與被告陳震丞駕駛之系爭大客車發生撞
    擊；同日下午2 時15分44秒，被告陳震丞所駕駛之系爭大客
    車煞停等節，業經臺灣板橋地方法院檢察署檢察官於98年度
    偵字第24928 號案件中勘驗路口監視錄影畫面無訛（見臺灣
    板橋地方法院檢察署檢察官98年度偵字第24928 號卷第85頁
    ），是原告騎乘系爭機車自在車道上停等公車車尾穿出至對
    向車道，和被告陳震丞駕駛系爭大客車發生撞擊時，既僅歷
    時1 秒，則被告陳震丞得否在駕駛系爭大客車行進之狀態下
    ，於1 秒之反應期間內注意到原告騎乘系爭機車由對向車道
    之停等公車車尾處穿出，並即時踩下剎車或為其他必要安全
    措施，本有可疑。
  再按駕駛人駕駛車輛或行人在道路上，應遵守道路交通標誌
    、標線、號誌之指示、警告、禁制規定，並服從執行交通勤
    務之警察或依法令執行指揮交通及交通稽查任務人員之指揮
    ；汽車駕駛人，爭道行駛有下列情形之一者，處600 元以上
    1800元以下罰鍰：十五行經無號誌交叉路口及巷道不依規定或
    標誌、標線指示；指向線，用以指示車輛行駛方向，以白色
    箭頭劃設於車道上，本標線設於交岔路口方向專用車道上與
    禁止變換車道線配合使用時，車輛須循序前進，並於進入交
    岔路口後遵照所指方向行駛，本標線之式樣，依其目的規定
    如左：一指示直行：直線箭頭、二指示轉彎：弧形箭頭、三
    指示直行與轉彎：直線與弧形合併之分岔箭頭、四指示轉出
    車道：弧形虛線箭頭，道路交通管理處罰條例第4條第1項、
    第45條第1項第15款、道路交通標誌標線號誌設置規則第188
    條分別定有明文。是以，據系爭事故發生當時之道路交通狀
    況，因新民街往民族路之交叉路口未設有道路交通號誌，僅
    在新民街口之地面畫有指示右轉民族路之弧形箭頭（見臺灣
    板橋地方法院檢察署檢察官98年度偵字第24928 號卷第17頁
    道路交通事故現場圖、第23頁臺北縣政府警察局海山分局道
    路交通事故照片），故依上揭道路交通管理處罰條例第4 條
    第1項、第45條第1項第15款、道路交通標誌標線號誌設置規
    則第188 條之規定，原告沿新民街騎乘系爭機車欲通過民族
    路時，因該地未設有道路交通號誌，原告本應遵循新民街地
    面標線之指示，僅得以右轉之方式轉入民族路，惟原告竟未
    依該標線指示騎乘系爭機車，見民族路車道上有公車在停等
    紅燈，而有空隙可乘，即逕自穿越民族路往對向車道行駛，
    復未在穿越民族路車道上停等公車之車尾時，注意對向車道
    是否將有來車經過，以隨時採取必要安全之措施，便率爾直
    行，致系爭事故在原告騎乘系爭機車自民族路車道上停等公
    車車尾穿出後1 秒之期間內旋即發生，應認原告騎乘系爭機
    車有違反道路交通安全規則第94條第3 項規定之情事，且因
    而致系爭事故之發生。
  此外，依原告於臺灣板橋地方法院檢察署檢察官98年度偵字
    第24928號案件中所提出之臺北市政府交通局88年7月北市交
    二字第8823045900號函文內容，係要求自88年8月1日起公車
    之行車速度勿超過每小時40公里（高速公路及快速道路除外
    ），而被告陳震丞於98年3月25日駕駛系爭大客車自下午2時
    許以後之速限均未超過每小時40公里乙情，有系爭大客車98
    年3 月25日之行車紀錄可憑（見臺灣板橋地方法院檢察署檢
    察官98年度偵字第24928 號卷第68頁、第30頁），足認被告
    陳震丞於98年3月25日下午2時許行經系爭事故發生地時，並
    無違規超速之情形。準此，被告陳震丞乃一職業駕駛人，應
    明知新民街與民族路之道路交通號誌、標線設置情形與熟悉
    相關道路交通規則，在信賴道路用路人均會遵守道路交通秩
    序之情況下，本無從預知原告將會騎乘系爭機車自對向車道
    之公車車尾突然竄出，是被告陳震丞在無違規超速之情形下
    ，未能於目視原告騎乘系爭機車違規於對向車道公車車尾穿
    出之瞬間緊急踩下剎車，應認被告陳震丞就系爭事故之發生
    並無過失。
  綜上，系爭事故既係因原告騎乘系爭機車未遵循路面標線行
    進，貿然穿越民族路前往對向車道，又疏未注意車前狀況及
    隨時採取必要安全措施所致，原告就系爭事故之發生即因違
    反道路交通安全規則第94條第3 項之規定，而存有過失。至
    被告陳震丞縱因駕駛系爭大客車與原告騎乘之系爭機車發生
    碰撞，致原告因而受有系爭傷害，然被告陳震丞於駕駛系爭
    大客車行經系爭事故發生路段時既無違規之情，復無法預知
    原告將違規騎乘系爭機車突然自對向車道之公車車尾穿出，
    被告陳震丞就系爭事故之發生當無過失可言，此由臺灣省臺
    北縣區車輛行車事故鑑定委員會北縣鑑字第981637號鑑定意
    見書之鑑定意見為「一林聰希駕駛普通重型機車，由車道上
    停等之公車車尾處駛出逕行橫越道路，未注意並讓車道上行
    駛中車輛先行，為肇事原因；二陳震丞駕駛民營公車，無肇
    事因素」，且經臺灣省車輛行車事故覆議鑑定委員會99 年2
    月11日覆議字第0996200594號函文同意臺灣省臺北縣區車輛
    行車事故鑑定委員會鑑定意見乙節（見臺灣板橋地方法院檢
    察署檢察官98年度偵字第24928 號卷第39頁至第40頁、第72
    頁），益證被告陳震丞就系爭事故之發生並無違反道路交通
    安全規則第94條第3項之規定，而無過失至明。
  (2)被告陳震丞有無違反道路交通安全規則第98條第1項第5款規
    定之部分：
  按當事人主張有利於己之事實者，就其事實有舉證之責任，
    民事訴訟法第277 條本文定有明文。次按汽車在同向二車道
    以上之道路（車道數計算，不含車種專用車道、機車優先道
    及慢車道），除應依標誌或標線之指示行駛外，並應遵守下
    列規定：五除準備停車或臨時停車外，不得駛出路面邊線或
    跨越兩條車道行駛；六變換車道時，應讓直行車先行，並注
    意安全距離，道路交通安全規則第98條第1 項第5款、第6款
    亦分別定有明文，故併參道路交通安全規則第98條第1項第5
    款、第6 款之規定，可見道路交通安全規則係禁止車輛在未
    準備停車或臨時停車之情形下，持續以跨越兩條車道之方式
    行駛，而未禁止車輛在變換車道時跨越兩條車道，是如原告
    主張被告陳震丞有違反道路交通安全規則第98條第1項第5款
    規定之情事，自應就被告陳震丞乃在未準備停車或臨時停車
    之情況下，始終跨越兩條車道行駛乙情負舉證之責。
  查原告固舉道路交通事故現場圖為證，主張被告陳震丞於系
    爭事故發生時乃跨越兩條車道行駛云云（見臺灣板橋地方法
    院檢察署檢察官98年度偵字第24928 號卷第17頁）；惟道路
    交通事故現場圖之繪製係呈現事故發生時兩車之行進方向與
    最終撞擊位置，自本件道路交通事故現場圖雖可見被告陳震
    丞所駕駛之系爭大客車在撞擊原告騎乘之系爭機車時，係處
    在跨越該向兩條車道之狀態下，然並無從以系爭大客車最終
    停止之位置遽認被告陳震丞有自始違反道路交通安全規則第
    98條第1項第5款之規定，而持續跨越兩條車道行駛之情。
  此外，被告陳震丞於臺灣板橋地方法院檢察署檢察官98年度
    偵字第24928 號案件中，辯稱係因該時前方車道有計程車擋
    著，其係為變換車道方會跨越兩個車道（見臺灣板橋地方法
    院檢察署檢察官98年度偵字第24928 號卷第45頁至第46頁）
    等情，經參被告陳震丞駕駛系爭大客車行進之民族路屬同向
    二車道以上之道路，並以白虛線分隔同向車道（見臺灣板橋
    地方法院檢察署檢察官98年度偵字第24928 號卷第21頁臺北
    縣政府警察局海山分局道路交通事故照片），非屬道路交通
    標誌標線號誌設置規則第167條第2項所定「本標線分雙邊禁
    止變換車道線及單邊禁止變換車道線兩種。雙邊禁止變換車
    道線，為雙白實線，其線型尺寸與分向限制線同；單邊禁止
    變換車道線，為白實線配合白虛線，虛線與實線間隔10公分
    ，在實線一面之車輛禁止變換車道，在虛線一面之車輛允許
    變換車道。連續禁止變換車道路段，其間隔不足120 公尺者
    ，得視需要啣接設置之」禁止變換車道之路段，故被告陳震
    丞抗辯斯時其係為變換車道，方會在撞擊原告騎乘之系爭機
    車時，顯示系爭大客車處跨越兩個車道之狀態等節，尚與常
    情無違，原告就被告陳震丞在未準備停車或臨時停車之情況
    下，持續跨越兩條車道行駛等情復未另舉證以佐其說，實難
    認被告陳震丞有何違反道路交通安全規則第98條第1項第5款
    規定之情。
  況系爭事故之發生乃肇因於原告騎乘系爭機車未遵循路面標
    線行進，貿然穿越民族路前往對向車道，且疏未注意車前狀
    況及隨時採取必要之安全措施，業如上述，是如原告未違規
    穿越民族路至對向車道，並有注意車前狀況，以隨時採取必
    要安全措施，無論被告陳震丞駕駛系爭大客車有無違反道路
    交通安全規則第98條第1項第5款之規定，均不致發生系爭事
    故，亦即被告陳震丞縱有違反道路交通安全規則第98條第 1
    項第5 款規定之行為，與系爭事故之發生間並無因果關係。
  綜上，原告就被告陳震丞駕駛系爭大客車有違反道路交通安
    全規則第98條第1項第5款規定之情事，在未準備停車或臨時
    停車之情況下，始終跨越兩條車道行駛乙節既未盡舉證之責
    ，且被告陳震丞縱有違反道路交通安全規則第98條第1項第5
    款規定之行為，與系爭事故之發生又無因果關係，原告主張
    被告陳震丞因違反道路交通安全規則第98條第1項第5款之規
    定，而就系爭事故之發生存有過失，即無理由。
  3.基上，因被告陳震丞駕駛系爭大客車並無違反道路交通安全
    規則第94條第3 項與第98條第1項第5款之規定，即無違反保
    護他人之法律，原告依民法第184條第2項之規定，請求被告
    陳震丞就原告所受之系爭傷害負賠償責任，為無理由，於此
    遂不就原告請求之賠償項目與數額一一審究。
  (二)被告大有巴士公司部分：
    被告陳震丞既無違反保護他人之法律，而無庸依民法第 184
    條第2 項之規定，就原告所受之系爭傷害負賠償之責，已如
    前述，原告依民法第188 條之規定，請求被告大有巴士公司
    與被告陳震丞負連帶賠償責任，即無可採。
六、綜上所述，因被告陳震丞駕駛系爭大客車並無違反道路交通
    安全規則第94條第3 項與第98條第1項第5款規定之情事，從
    而，原告依民法第184條第2 項、第193條及第195條、第188
    條之規定，請求被告應連帶賠償1314萬元，並自起訴狀繕本
    送達翌日即100年3月23日起至清償日止，按週年利率百分之
    5計算之利息，洵屬無據，應予駁回。
七、原告之訴既經駁回，其假執行之聲請即失所附麗，應併予駁
    回。
八、本件事證已臻明確，兩造其餘攻擊防禦方法與判決之結果不
    生影響，爰不另贅論，併此敘明。
九、據上論結，本件原告之訴為無理由，依民事訴訟法第78條，
    判決如主文。
中    華    民    國    100    年    8    月    17    日
                  民事第二庭  審判長法  官  張松鈞
                                    法  官  黃呈熹
                                    法  官  羅郁婷
以上正本係照原本作成。
如對本判決上訴，須於判決送達後20日內向本院提出上訴狀。如
委任律師提起上訴者，應一併繳納上訴審裁判費。
中    華    民    國   100    年    8     月    17    日
                                    書記官  楊婷雅